【裁判字號】    98,訴,1290
【裁判日期】    981208
【裁判案由】    違反毒品危害防制條例
【裁判全文】
臺灣屏東地方法院刑事判決              98年度訴字第1290號
公  訴  人  臺灣屏東地方法院檢察署檢察官
被      告  甲○○
上列被告因違反毒品危害防制條例案件，經檢察官提起公訴（98
年度毒偵字第1625號），嗣被告於本院準備程序進行中先就被訴
事實為有罪之陳述，本院告知被告簡式審判程序之旨，並聽取當
事人之意見後，裁定改由受命法官獨任依簡式審判程序審理，判
決如下：
    主  文
甲○○施用第一級毒品，處有期徒刑捌月。
    事  實
一、甲○○前因施用毒品案件，經本院以94年度毒聲字第248 號
    裁定送觀察、勒戒，經評定無繼續施用毒品之傾向，於民國
    94年6 月2 日釋放出所，並經臺灣屏東地方法院檢察署檢察
    官於94年6 月2 日以94年度毒聲字第1145號為不起訴處分確
    定。詎其猶不知戒絕毒品，於觀察、勒戒執行完畢釋放後5
    年內，明知海洛因經公告列為毒品危害防制條例第2 條第2
    項第1 款之第一級毒品，不得非法持有、施用，竟基於施用
    第一級毒品海洛因之犯意，於98年7 月25日上午不詳時間，
    在屏東縣新園鄉新園加油站內，以將海洛因置入注射針筒內
    摻水稀釋後，注射血管之方式，施用第一級毒品海洛因1 次
    。嗣於98年7 月25日下午2 時20分許，其因另案被通緝，為
    警在其位於屏東縣新園鄉○○村○○路128 之5 號之住處前
    逮捕，警方徵得其同意，採集其尿液檢體送鑑定，結果呈嗎
    啡陽性反應，而查知上情。
二、案經屏東縣警察局東港分局報告臺灣屏東地方法院檢察署檢
    察官偵查起訴。
    理  由
一、本案被告甲○○所犯違反毒品危害防制條例案件，並非法定
    刑為死刑、無期徒刑或最輕本刑3 年以上有期徒刑之罪，亦
    非高等法院管轄第一審之案件，而被告於本院準備程序中就
    被訴事實為有罪之陳述，本院合議庭乃裁定由受命法官獨任
    進行簡式審判程序。又簡式審判程序之證據調查，依刑事訴
    訟法第273 條之2 規定，不受同法第159 條第1 項審判外陳
    述排除之限制，再被告對於卷內之各項證據，亦不爭執證據
    能力，故卷內所列之各項證據，自得作為證據，先予敘明。
二、上揭事實，業據被告坦承不諱，其為警所採集之尿液檢體，
    經送請台灣檢驗科技股份有限公司以酵素免疫分析法及氣相
    層析質譜儀法檢驗，結果呈嗎啡陽性反應，有該公司98年8
    月12日編號KＺ000000000000號濫用藥物尿液檢驗報告及代號
    與姓名對照表各1 份在卷足憑（見警卷第10、11頁），被告
    自白顯與事實相符。次查被告前因施用毒品案件，經本院以
    94年度毒聲字第248 號裁定送觀察、勒戒，經評定無繼續施
    用毒品之傾向，於94年6 月2 日釋放出所，並經臺灣屏東地
    方法院檢察署檢察官於94年6 月2 日以94年度毒聲字第1145
    號為不起訴處分確定等事實，有臺灣屏東地方法院檢察署刑
    案資料查註紀錄表、臺灣高等法院被告全國前案紀錄表各1
    份在卷可按，是被告於觀察、勒戒執行完畢釋放後5 年內，
    再犯本件施用毒品犯行，事證明確，應予依法論科。
三、查海洛因係屬毒品危害防制條例第2 條第2 項第1 款所規定
    之第一級毒品，是核被告所為，係犯毒品危害防制條例第10
    條第1 項之施用第一級毒品罪。其持有毒品復進而施用，其
    持有毒品之低度行為，為施用毒品之高度行為所吸收，不另
    論罪。爰審酌被告施用毒品，足以戕害其身心，滋生其他犯
    罪，且前有施用毒品前科，有臺灣高等法院被告前案紀錄表
    在卷可按，惟念其犯後坦承犯行，且施用毒品行為於本質上
    係屬自我戕害行為，反社會性之程度應屬較低等一切情狀，
    量處如主文所示之刑。
據上論斷，應依刑事訴訟法第273 條之1 第1 項、第299 條第1
項前段，毒品危害防制條例第10條第1 項，刑法第11條前段，判
決如主文。
本案經檢察官任亭到庭執行職務。
中    華    民    國    98    年    12    月    8     日
                  刑事第五庭  法  官  陳秀慧
以上正本證明與原本無異。
如不服本判決應於收受判決後10日內向本院提出上訴書狀，並應
敘述具體理由；其未敘述上訴理由者，應於上訴期間屆滿後20日
內向本院補提理由書（均須按他造當事人之人數附繕本）「切勿
逕送上級法院」。
中    華    民    國    98    年    12    月    8     日
                              書記官  溫訓暖
附錄本判決論罪科刑法條：
毒品危害防制條例第10條第1項：
施用第一級毒品者，處6月以上5年以下有期徒刑。


司法院資訊處製作；財團法人民間司法改革基金會備份。
